臺灣士林地方法院民事簡易判決
111年度士簡字第699號
原      告  胡佩鈺

住○○市○○區○○○道0段0000巷00號3樓之3
訴訟代理人  蔡明宏律師
被      告  白建來
上列當事人間請求給付票款事件，本院於民國111年7月21日言詞
辯論終結，判決如下：
    主  文
被告應給付原告新臺幣壹佰零肆萬元，及自民國一百一十一年四
月十二日起至清償日止，按年息百分之六計算之利息。
訴訟費用新臺幣壹萬壹仟貳佰玖拾陸元由被告負擔。
本判決得假執行。
    事實及理由要領
一、原告起訴主張：其執有被告所簽發，票面金額為新臺幣（下
     同）104萬元即如附表所示之支票1紙（下稱系爭支票），
    詎屆期提示後，竟因存款不足而遭退票，爰依票據法律關係
     提起本件訴訟等語。並聲明求為判決如主文第1項所示。
二、被告答辯略以：訴外人林建榮要與原告之姐姐離婚，因而需
    給付其費用，林建榮遂向被告借票3張，系爭支票就是其中
    之一，在被告借票之時，林建榮答應會負責處理兌現票的錢
    ，因此本件債務與被告無關等語，並聲明請求駁回原告之訴
    。　
三、法院得心證的理由：
　㈠按票據債務人不得以自己與發票人或執票人之前手間所存抗
    辯之事由，對抗執票人。但執票人取得票據出於惡意者，不
    在此限。無對價或以不相當之對價取得票據者，不得享有優
    於其前手之權利。票據法第13條、第14條第2項分別定有明
    文。析言之，票據乃文義證券及無因證券，票據上權利之行
    使，不以其原因關係存在為前提，惟在直接前後手之際，票
    據債務人仍得以自己與執票人間所存抗辯之事由對抗執票人
    ，若非直接前後手，則需執票人取得票據係出於惡意、或係
    以無對價或以不相當之對價取得票據，票據債務人始得例外
    以自己與執票人前手所存抗辯之事由，對抗非直接前後手之
    執票人。再按票據行為係不要因行為，執票人不負證明關於
    給付原因之責任，如票據債務人主張執票人取得票據係出於
    惡意或無對價取得，應由該債務人負舉證責任（最高法院97
    台上1398號判決意旨參照）。　　
　㈡經查，原告主張之事實，業據其提出與所述相符之系爭支票 
    、退票理由單等件為證，被告則以上詞置辯，並提出林建榮
    所簽發之借票借據為證，且被告亦自承系爭支票簽發後，係
    交予林建榮，因此本件兩造間並非直接前後手關係，依上揭
    規定，被告如無法證明原告係惡意，被告自不得以其與原告
    前手間所存抗辯事由對抗原告。再者支票乃文義證券，被告
    既在系爭支票簽名，其本應依系爭支票所載文義負責，原告
    為系爭支票執票人，為貫徹票據無因性之本質，原告就系爭
    支票為權利之行使，本不負證明關於給付原因之責任，併此
    敘明。
　㈢支票執票人於提示期限內為付款提示不獲付款時，得對於背
    書人、發票人及支票上其他債務人行使追索權；又執票人向
    支票債務人行使追索權時，得請求自為付款提示日起之利息
    ，如無約定利率者，依年利六釐計算，票據法第144條準用
    第85條第1項、第133條分別定有明文。查原告憑依系爭支票
    ，於111年2月7日提示未獲付款等事實，此有上開退票理由
    單附卷可參，則依前揭規定，原告得自付款提示日起，請求
    被告給付按年息6％計算之遲延利息；現原告僅請求自本件支
    付命令送達之翌日即111年4月12日起至清償日止，按年息6％
    計算之利息，自屬有據。
　㈣從而，原告依上開法律關係，求為判決如主文第1項所示，為
    有理由，應予准許。　　
四、本件係就民事訴訟法第427條第2項適用簡易程序所為被告敗
    訴之判決，依民事訴訟法第389條第1項第3款規定，應依職
    權宣告假執行。
五、訴訟費用負擔之依據：民事訴訟法第78條，並依職權確定訴
    訟費用額為11,296元（第一審裁判費），應由被告負擔。
中　　華　　民　　國　  111　　年　　8 　　月    4　  日
     　　　　　　 士林簡易庭法  官  陳紹瑜
以上正本係照原本作成。
如不服本判決，應於判決送達後20日內，向本院提出上訴狀並應
記載上訴理由，如於本判決宣示後送達前提起上訴者，應於判決
送達後20日內補提上訴理由書（須附繕本）。
中　　華　　民　　國　  111　　年　　8 　　月    4　  日
  　 　　　　　　　　　　　　書記官 詹禾翊
附表：
編號 票面金額 （新臺幣） 發票人 發票日  提示日 (退票日） 付款地   支票號碼 1 104萬元 白建來 111年1月31日 111年2月7日 臺灣銀行劍潭分行 AN0000000